【裁判字號】    98,易,1254
【裁判日期】    981231
【裁判案由】    竊盜
【裁判全文】
臺灣桃園地方法院刑事判決              98年度易字第1254號
公  訴  人  臺灣桃園地方法院檢察署檢察官
被      告  庚○○
            甲○○
上列被告因竊盜案件，經檢察官提起公訴（98年度偵字第20284
號、第22156 號、第23213 號、第23214 號），嗣經本院裁定改
依簡式審判程序，並由受命法官獨任進行審判程序，判決如下︰
    主  文
庚○○所犯如附表所示之罪，均累犯，各處如附表所示之刑，應
執行有期徒刑參年。
甲○○所犯如附表所示之罪，均累犯，各處如附表所示之刑，應
執行有期徒刑貳年。
    事  實
一、庚○○前於民國93年間因竊盜案件，經臺灣高等法院以94年
    度上易字第270 號判決判處有期徒刑2 年6 月確定；於94年
    間又因施用第一、二級毒品案件，經本院以94年度訴字第22
    28號判決分別判處有期徒刑8 月、6 月，應執行有期徒刑1
    年2 月確定；再因違反槍砲彈藥刀械管制條例等案件，經本
    院以95年度訴字第683 號判決分別判處有期徒刑1 年、4 月
    ，應執行有期徒刑1 年2 月，併科罰金新臺幣（下同）30,0
    00元確定，上開2 罪再經本院以96年度聲減字第4287號裁定
    均減其宣告刑二分之一，並定其應執行有期徒刑1 年1 月又
    15日，併科罰金新臺幣15,000元確定，再與上開竊盜罪接續
    執行，於97年6 月13日假釋轉執行易服勞役16日後出監，所
    餘刑期交付保護管束，於98年1 月21日交付保護管束期滿，
    未經撤銷假釋，其未執行之刑，以已執行論。甲○○前於94
    年間因施用毒品案件，經本院以96年度訴緝字第5 號判決分
    別判處有期徒刑6 月、4 月，應執行有期徒刑8 月確定，嗣
    經本院以96年度聲減字第4349號裁定減刑為有期徒刑3 月、
    2 月，應執行有期徒刑4 月確定。另於96年間因施用毒品案
    件，經本院以96年度審訴字第278 號判決分別判處有期徒刑
    7 月、4 月，應執行有期徒刑10月確定。上開2 罪接續執行
    ，於97年12月24日縮刑期滿執行完畢。
二、詎二人均不知悔改，庚○○又分別意圖為自己不法所有，或
    獨自1 人或與甲○○基於犯意之聯絡，或徒手或攜帶客觀上
    足供兇器使用之六角扳手、剪刀等工具，分別於如附表所示
    之時、地，竊取被害人子○○等人所有之財物得手（詳細竊
    盜之時間、地點、被害人、竊盜之方式及所得財物，均詳如
    附表所載）。嗣於(一)98年9 月4 日上午11時29分許，庚○○
    因另案遭警方查獲後，主動告知附表編號1 、2 所示之犯行
    ；(二)98年9 月2 日下午5 時10分許，甲○○因駕駛附表編號
    4 之車牌號碼4108-MV 號自用小客車行經桃園縣平鎮市○○○街與新富三街口停車場，為警攔查，當場查獲，並扣得汽
    車鑰匙1 把。於同日下午5 時46分許，庚○○駕駛附表編號
    3 所竊得之車牌號碼0656-KT 號自用小客車至桃園縣平鎮市
    ○○○街與新富三街口停車場，為埋伏警員表明身分欲盤查
    之際，庚○○為免遭逮捕，遂駕駛該車衝撞停放在旁之陳源
    章所使用之車牌號碼9682-MW 號及劉定塏所使用之車牌號碼
    D0-8228 號自用小客車，毀損該2 部車輛後逃逸（毀損部分
    未據告訴），惟仍遭警循線查獲；(三)98年10月10日晚間11時
    30分許，庚○○、甲○○投宿於於桃園縣龜山鄉○○路華國
    新村1 號「新山鶯旅館」，經警循線發現附表編號8 遭竊之
    車牌號碼3356-JZ 號自用小客車停放於該旅館之停車場，經
    詢問該旅館服務員後，於512 號房查獲被告2 人，並扣得汽
    車鑰匙1 把。
二、案經桃園縣政府警察局平鎮分局、桃園分局、中壢分局報告
    臺灣桃園地方法院檢察署檢察官偵查起訴。
    理  由
一、按刑事訴訟法第273 條之1 第1 項規定除被告所犯為死刑、
    無期徒刑、最輕本刑為3 年以上有期徒刑之罪、或高等法院
    管轄第一審案件者外，於審判期日前之程序進行中，被告先
    就被訴事實為有罪之陳述時，審判長得告知被告簡式審判程
    序之旨，並聽取當事人、代理人、辯護人及輔佐人之意見後
    ，裁定進行簡式審判程序。經查，本件被告庚○○、甲○○
    2 人被訴竊盜一案，為前開不得進行簡式審判程序以外之案
    件，且被告2 人於本院行準備程序時就被訴事實為有罪之陳
    述，本院告知被告簡式審判程序之旨，並聽取被告之意見後
    ，爰依刑事訴訟法第273 條之1 第1 項之規定，當庭裁定改
    依簡式審判程序並由受命法官獨任進行審判程序審判之，合
    先敘明。
二、上開事實，業據被告2 人於本院準備及審理程序中坦承不諱
    ，核與證人即被害人子○○等人（詳如附表所示）於警詢中
    供述之失竊情節大致相符，並有子○○贓物認領保管單、車
    號1338-DS 號汽車行車執照、大桐汽車股份有限公司結帳單
    、己○○贓物認領保管單、丁○○贓物認領保管單、丙○○
    贓物認領保管單、辛○○贓物認領保管單、戊○○贓物認領
    保管單、乙○○贓物認領保管單、壬○○贓物領據（保管）
    單、監視器翻拍照片、現場照片、搜索扣押筆錄、扣押物品
    目錄表等件在卷可稽，足徵被告前揭不利於己之自白確與事
    實相符，至堪採信。事證明確，被告犯行已堪認定，應依法
    論科。
三、按刑法第321 條第1 項第3 款之攜帶兇器竊盜罪，係以行為
    人攜帶兇器竊盜為其加重條件，此所謂兇器，其種類並無限
    制，凡客觀上足對人之生命、身體、安全構成威脅，具有危
    險性之兇器均屬之，且祇須行竊時攜帶此種具有危險性之兇
    器為已足，並不以攜帶之初有行兇之意圖為必要（最高法院
    79年台上字第5253號判例參照）。本件被告庚○○單獨所為
    附表編號1 、2 之犯行，其行竊時所攜帶之六角扳手、剪刀
    等器具，無論有無扣案或是否為其等所有，性質上均屬尖銳
    鋒利之物，參照上開判例說明，皆屬客觀上足以對人生命、
    身體、安全產生威脅而具有危險性之兇器無疑，是核被告庚○○如附表編號1 、2 所為，均係犯刑法第321 條第1 項第
    3 款之加重竊盜罪，被告庚○○、甲○○就附表編號3 至10
    所為，均係犯刑法第320 條第1 項之竊盜罪。被告庚○○、
    甲○○2 人就附表編號3 至10各罪，均有犯意聯絡及行為分
    擔，為共同正犯。又被告2 人有如事實欄所載之犯罪科刑紀
    錄及執行情形，有卷附臺灣高等法院被告前案紀錄表各1 份
    可按，其受徒刑之執行完畢後，5 年以內故意再犯本件有期
    徒刑以上之罪，均為累犯，均應依刑法第47條第1項 規定加
    重其刑。爰審酌被告2 人屢屢行竊他人財物，嚴重蔑視他人
    財產權，然此次犯後尚知坦承全部犯行，態度尚可，且已將
    尋獲之失物分別歸還予各被害人等，此有贓物認領保管單各
    1 件在卷為憑，使被告2 人犯罪所造成之損害得以減少，暨
    其等各自之素行、生活狀況、犯罪之動機、目的、手段、犯
    罪之次數、情節、被害人遭竊財物之價值多寡等一切情狀，
    故分別量處如附表各罪所示之刑，並各定其應執行之刑如主
    文第1 、2 項所示。
四、扣案之自備鑰匙2 把，雖係被告所供本件犯罪所用之物，然
    被告否認為其所有，且無證據證明確為被告所有，又非違禁
    物，本院不予宣告沒收。再附表編號1 所使用之六角扳手1
    把、附表編號2 所使用之剪刀1 把，雖均係被告庚○○犯附
    表編號1 、2 加重竊盜罪所用之物，且均屬被告庚○○所有
    ，惟均未扣案，且均經被告庚○○犯後丟棄不知去向，業據
    被告庚○○供陳在卷，復查無證據證明上開物品現仍存在，
    又均非屬違禁物，為避免日後執行困難，爰均不予宣告沒收
    ，附此敘明。
五、至公訴人聲請審酌被告庚○○前有如犯罪事實欄所載之竊盜
    前科，竟不知悔改，本件再於短短數月間為多次竊盜犯行，
    建請依刑法第90條第1 項規定宣告強制工作。惟刑法第90條
    第1 項固規定「有犯罪之習慣，或因遊蕩或懶惰成習而犯罪
    者，於刑之執行前，令入勞動場所強制工作」，而觀之本件
    被告庚○○雖有如前述犯罪科刑紀錄及執行情形，惟各該犯
    罪前科情節尚非重大，且與本案發生時已相距有4 、5 年之
    久，難謂被告積習已深，顯有犯罪之習慣，亦無證據證明被
    告因遊蕩或懶惰成習而犯罪之情形，且被告於本件所犯竊盜
    犯行自警詢伊始即主動供明犯行，配合警方辦案，嗣於歷次
    訊問時皆供承全數犯行，態度堪稱良好，如確能改過向善，
    俟判決確定執行本件科處之有期徒刑，應足收刑罰執行矯正
    之效果，故本院認尚無依刑法第90條第1 項規定宣告強制工
    作之必要，附此敘明。
據上論斷，應依刑事訴訟法第273 條1 第1 項、第299 條第1 項
前段，刑法第28條、第320 條第1 項、第321 條第1 項第3 款、
第47條第1 項、第38條第1 項第2 款、第51條第5 款，判決如主
文。
本案經檢察官吳佳美到庭執行職務。
中    華    民    國    98    年    12    月    31    日
                  刑事第八庭    法  官  葉藍鸚
以上正本證明與原本無異。
如不服本判決應於收受判決後10日內向本院提出上訴書狀，並應
敘述具體理由。其未敘述上訴理由者，應於上訴期間屆滿後20日
內向本院補提理由書( 均須按他造當事人之人數附繕本) 「切勿
逕送上級法院」。
                                書記官  冒佩妤
中    華    民    國    98    年    12    月    31    日
附表
┌──┬─────┬───┬───────┬─────┬────┬────┬────┐
│編號│犯罪時間及│犯罪行│犯罪方法      │所得財物  │被害人  │所犯罪名│宣告刑  │
│    │地點      │為人  │              │          │        │        │        │
├──┼─────┼───┼───────┼─────┼────┼────┼────┤
│1   │98年7 月21│庚○○│游佑宗持六角扳│車號7879-L│子○○所│攜帶兇器│有期徒刑│
│    │日1時許   │      │手破壞車門門鎖│H 號自小客│有      │竊盜罪  │7月。   │
│    │在桃園縣平│      │，再以扳手插入│車1 部    │        │        │        │
│    │鎮市工業二│      │電門竊取之。  │          │        │        │        │
│    │路10號前  │      │              │          │        │        │        │
├──┼─────┼───┼───────┼─────┼────┼────┼────┤
│2   │98年7 月24│庚○○│游佑宗持剪刀竊│車號1338-D│高菖企業│攜帶兇器│有期徒刑│
│    │日晚間7 時│      │拆卸車號1338-D│S 號自小客│股份有限│竊盜罪  │7月。   │
│    │許        │      │S 號自小客車後│車後照鏡鏡│公司所有│        │        │
│    │在桃園縣桃│      │照鏡鏡片竊取之│片1 面    │，癸○○│        │        │
│    │園市建國東│      │。            │          │使用    │        │        │
│    │路19號前  │      │              │          │        │        │        │
├──┼─────┼───┼───────┼─────┼────┼────┼────┤
│3   │98年9月2日│庚○○│游佑宗以自備鑰│車號0656-K│紀怡君所│共同竊盜│各處有期│
│    │中午某時許│甲○○│匙開啟車門竊取│T 號自小客│有，張修│罪      │徒刑4 月│
│    │在桃園縣八│      │之。          │車1 部    │武使用  │        │。      │
│    │德市○○街│      │甲○○在旁把風│          │        │        │        │
│    │33巷40弄7 │      │。            │          │        │        │        │
│    │號前      │      │              │          │        │        │        │
├──┼─────┼───┼───────┼─────┼────┼────┼────┤
│4   │98年9月2日│庚○○│游佑宗以自備鑰│車號4108-M│林春枝所│共同竊盜│各處有期│
│    │下午1時許 │甲○○│匙開啟車門竊取│W 號自小客│有，陳利│罪      │徒刑4 月│
│    │在桃園縣平│      │之。          │車1 部    │源使用  │        │。      │
│    │鎮市○○路│      │甲○○在旁把風│          │        │        │        │
│    │3段100號旁│      │。            │          │        │        │        │
│    │          │      │              │          │        │        │        │
├──┼─────┼───┼───────┼─────┼────┼────┼────┤
│5   │98年9 月26│庚○○│游佑宗以自備鑰│車號7022-D│乙○○  │共同竊盜│各處有期│
│    │日晚間9 時│甲○○│匙撬開車門及車│R 號自小客│        │罪      │徒刑4 月│
│    │許        │      │內電門發動後竊│車1 部    │        │        │。      │
│    │在桃園縣八│      │取之。        │乙○○之國│        │        │        │
│    │德市○○路│      │甲○○在旁把風│分身分證、│        │        │        │
│    │與國豐二街│      │。            │健保卡、汽│        │        │        │
│    │口        │      │              │車駕駛執照│        │        │        │
│    │          │      │              │各1 張    │        │        │        │
├──┼─────┼───┼───────┼─────┼────┼────┼────┤
│6   │98年10月5 │庚○○│游佑宗持石塊砸│車內零錢元│壬○○  │共同竊盜│各處有期│
│    │日下午3 時│甲○○│毀壬○○所有車│、壬○○國│        │罪      │徒刑4 月│
│    │許        │      │號3938-TX 號自│民身分證1 │        │        │。      │
│    │在桃園縣龜│      │小客車車窗竊取│張        │        │        │        │
│    │山鄉復興南│      │之。          │          │        │        │        │
│    │路公園旁  │      │甲○○在旁把風│          │        │        │        │
│    │          │      │。            │          │        │        │        │
├──┼─────┼───┼───────┼─────┼────┼────┼────┤
│7   │98年10月5 │庚○○│游佑宗持石塊砸│車內零錢元│戊○○  │共同竊盜│各處有期│
│    │日晚間8 時│甲○○│毀戊○○所有車│、戊○○之│        │罪      │徒刑4 月│
│    │許        │      │號3123-HJ 號自│普通小行車│        │        │。      │
│    │在桃園縣中│      │小客車車窗竊取│駕照、車號│        │        │        │
│    │壢市○○路│      │之。          │3123-HJ 號│        │        │        │
│    │24號前    │      │甲○○在旁把風│自用小客車│        │        │        │
│    │          │      │。            │行車執照各│        │        │        │
│    │          │      │              │1 張      │        │        │        │
├──┼─────┼───┼───────┼─────┼────┼────┼────┤
│8   │98年10月10│庚○○│游佑宗以自備鑰│車號3356-J│鄭碧雲所│共同竊盜│各處有期│
│    │日下午1 時│甲○○│匙撬開車門，破│Z 號自小客│有，洪語│罪      │徒刑4 月│
│    │許        │      │壞駕駛座之電門│車1 部、洪│婕使用。│        │。      │
│    │在桃園縣桃│      │後發動引擎竊取│語捷住處（│        │        │        │
│    │園市○○路│      │之。          │桃園縣桃園│        │        │        │
│    │14 3號前  │      │甲○○在旁把風│市○○路1 │        │        │        │
│    │          │      │。            │段58號3 樓│        │        │        │
│    │          │      │              │）大門鑰匙│        │        │        │
│    │          │      │              │1把       │        │        │        │
├──┼─────┼───┼───────┼─────┼────┼────┼────┤
│9   │98年10月10│庚○○│游佑宗以自備鑰│車內零錢、│辛○○  │共同竊盜│各處有期│
│    │日下午2 時│甲○○│匙開啟車門竊取│辛○○之健│        │罪      │徒刑4 月│
│    │許        │      │之。          │保卡1張   │        │        │。      │
│    │在台北縣林│      │甲○○在旁把風│          │        │        │        │
│    │口鄉復興北│      │。            │          │        │        │        │
│    │路6 巷附近│      │              │          │        │        │        │
├──┼─────┼───┼───────┼─────┼────┼────┼────┤
│10  │98年10月10│庚○○│游佑宗以竊取之│液晶電視1 │丙○○  │共同竊盜│各處有期│
│    │日下午3 時│甲○○│丙○○住處鑰匙│臺、女用皮│        │罪      │徒刑4 月│
│    │許        │      │開啟桃園縣桃園│包2 個、女│        │        │。      │
│    │在桃園市大│      │市○○路○ 段58│用衣服2 件│        │        │        │
│    │業路1 段58│      │號3 樓大門，與│、住家鑰匙│        │        │        │
│    │號3 樓    │      │甲○○一同侵入│2串。     │        │        │        │
│    │          │      │竊取之。      │          │        │        │        │
└──┴─────┴───┴───────┴─────┴────┴────┴────┘
附錄本件論罪科刑之法條：
中華民國刑法第320條
（普通竊盜罪、竊佔罪）
意圖為自己或第三人不法之所有，而竊取他人之動產者，為竊盜
罪，處5  年以下有期徒刑、拘役或 5 百元以下罰金。
意圖為自己或第三人不法之利益，而竊佔他人之不動產者，依前
項之規定處斷。
前二項之未遂犯罰之。
中華民國刑法第321條
（加重竊盜罪）
犯竊盜罪而有左列情形之一者，處 6 月以上、 5 年以下有期徒
刑：
一、於夜間侵入住宅或有人居住之建築物、船艦或隱匿其內而犯
    之者。
二、毀越門扇、牆垣或其他安全設備而犯之者。
三、攜帶兇器而犯之者。
四、結夥三人以上而犯之者。
五、乘火災、水災或其他災害之際而犯之者。
六、在車站或埠頭而犯之者。
前項之未遂犯罰之。

司法院資訊處製作；財團法人民間司法改革基金會備份。
